bg-BG: Функции за почистване на стъкло и други повърхности: Без амоняк; Антистатично; Биоразградимо; Концентрат; Дезинфектант; Екологично; Бързосъхнещо; Пяна; Нетоксично; Без утайка; Без следи; Друго
ko: 유리 및 표면 세정제 특징: 무암모니아; 정전기 방지; 생분해성; 농축; 살균; 친환경; 고속 건조; 거품; 무독성; 잔여물 없음; 얼룩 없는 마무리; 기타
pt-PT: Características de limpeza de vidro e superfícies: Sem amoníaco; Antiestático; Biodegradável; Concentrado; Desinfetante; Ecológico; Secagem rápida; Efervescente; Não tóxico; Sem resíduos; Acabamento sem marcas; Outro
ja: ガラスおよび表面クリーナーの機能: アンモニアフリー; 静電気防止; 生分解性; 濃縮; 殺菌; 環境に優しい; 速乾性; 発泡; 無毒; 残留物なし; 跡の残らない仕上がり; その他
cs: Vlastnosti čističe na sklo a jiné povrchy: Bez amoniaku; Antistatické; Biologicky rozložitelné; Koncentrované; Dezinfekční; Ekologicky šetrné; Rychleschnoucí; Pěnivé; Netoxické; Nezanechávající usazeniny; Povrch bez šmouh; Jiné
sv: Specifikation för glas- och ytrengörare: Ammoniakfri; Antistatisk; Biologiskt nedbrytbar; Koncentrat; Desinficera; Miljövänlig; Snabbtorkande; Skummande; Giftfri; Restfri; Ränderfri finish; Övrigt
pl: Funkcje środka do czyszczenia szkła i powierzchni: Bez amoniaku; Antystatyczne; Biodegradowalne; Koncentrat; Dezynfekujące; Ekologiczne; Szybkoschnące; Pianowe; Nietoksyczne; Bez smug; Wykończenie bez smug; Pozostałe
fi: Lasin ja pinnan puhdistusominaisuudet: Ammoniakiton; Antistaattinen; Biohajoava; Tiiviste; Desinfioiva; Ympäristöystävällinen; Nopeasti kuivuva; Vaahtoava; Myrkytön; Jäämätön; Rannuton viimeistely; Muu
da: Glas- og overfladerens: Ammoniakfri; Antistatisk; Biologisk nedbrydeligt; Koncentreret; Desinfektion; Miljøvenlig; Hurtigttørrende; Skum; Ikke-giftig; Restfri; Stænkfri finish; Andet
sk-SK: Funkcie čističa skla a povrchov: Bez amoniaku; Antistatický; Biologicky rozložiteľný; Koncentrovaný; Dezinfekčný; Ekologický; Rýchloschnúci; Penový; Netoxický; Bez rezíduí; Bezšmuhový povrch; Iné
sl-SI: Značilnosti čistila za steklo in površine: Brez amonijaka; Antistatični; Biorazgradljivo; Koncentrat; Razkuževanje; Okolju prijazno; Hitro sušenje; Penjenje; Nestrupeno; Brez ostankov; Brez lis; Druga
de: Eigenschaften des Glas- und Oberflächenreinigers: Ammoniakfrei; Antistatisch; Biologisch abbaubar; Konzentrat; Desinfizierend; Umweltfreundlich; Schnelltrocknend; Schäumend; Ungiftig; Rückstandsfrei; Streifenfreies Finish; Sonstiges
es: Características del limpiador de cristales y superficies: Sin amoníaco; Antiestático; Biodegradable; Concentrado; Desinfectante; Producto ecológico; Secado rápido; Espuma; No tóxico; Sin residuos; Acabado sin vetas; Otros
pt-BR: Recursos de limpeza de vidro e superfícies: Sem amônia; Antiestático; Biodegradáveis; Concentrado; Desinfectante; Ecológico; Secagem rápida; Gerador de espuma; Não tóxico; Sem resíduos; Acabamento sem manchas; Outro
vi: Đặc điểm của chất tẩy rửa kính và bề mặt: Không chứa amoniac; Chống tĩnh điện; Phân hủy sinh học; Cô đặc; Khử trùng; Thân thiện với môi trường; Khô nhanh; Tạo bọt; Không độc hại; Không để lại cặn; Bề mặt không để lại vệt; Khác
lt-LT: Stiklo ir paviršių valiklio savybės: Be amoniako; Antistatinis; Biologiškai skaidus; Koncentruotas; Dezinfekcinis; Ekologiškas; Greitai džiūstantis; Putojantis; Netoksiškas; Nepaliekantis likučio; Be dryžių apdaila; Kita
hu: Üveg- és felülettisztító funkciók: Ammóniamentes; Antisztatikus; Biológiailag lebomló; Koncentrátum; Fertőtlenítő; Környezetbarát; Gyors szárítás; Habzó; Nem mérgező; Maradványmentes; Csíkmentes felület; Egyéb
el: Χαρακτηριστικά καθαριστικού για γυάλινες και λοιπές επιφάνειες: Χωρίς αμμωνία; Αντιστατικό; Βιοδιασπώμενο; Συμπυκνωμένο; Απολυμαντικό; Φιλικό προς το περιβάλλον; Γρήγορου στεγνώματος; Με αφρό; Μη τοξικό; Χωρίς κατάλοιπα; Φινίρισμα χωρίς ραβδώσεις; Άλλο
it: Caratteristiche del detergente per vetri e superfici: Senza ammoniaca; Antistatico; Biodegradabile; Concentrato; Disinfettante; Ecologico; Asciugatura veloce; Schiuma; Non tossico; Senza residui; Finitura senza aloni; Altro
th: คุณสมบัติของผลิตภัณฑ์ทำความสะอาดกระจกและพื้นผิว: ปราศจากแอมโมเนีย; ป้องกันไฟฟ้าสถิต; ย่อยสลายได้ทางชีวภาพ; แบบเข้มข้น; การฆ่าเชื้อ; เป็นมิตรต่อสิ่งแวดล้อม; การอบแห้งแบบเร็ว; การก่อโฟม; ปลอดสารพิษ; ปราศจากคราบตกค้าง; แบบไม่ทิ้งรอยคราบ; อื่นๆ
zh-CN: 玻璃和硬表面清洁剂的特点: 不含氨; 防静电; 可生物降解; 浓缩型; 消毒; 环保; 速干; 泡沫型; 无毒; 无残留; 无痕; 其他
ro-RO: Caracteristici ale soluției de curățare a geamurilor și a suprafețelor: Fără amoniac; Antistatic; Biodegradabil; Concentrat; Dezinfectant; Ecologic; Uscare rapidă; Cu spumă; Netoxic; Fără reziduuri; Finisaj fără urme; Altele
tr: Cam ve yüzey temizleyici özellikleri: Amonyak içermez; Anti-statik; Biyoçözünür; Konsantre; Dezenfektan; Çevre dostu; Hızlı kuruma; Köpüklü; Toksik değil; Kalıntı bırakmaz; İz bırakmayan yüzey; Diğer
zh-TW: 玻璃與表面清潔劑功能: 無氨; 防靜電; 可生物降解; 濃縮; 消毒; 環保; 快乾; 泡沫式; 無毒; 無殘留物; 表面無痕; 其他
nl: Glas- en oppervlaktereinigers: Ammoniakvrij; Antistatisch; Biologisch afbreekbaar; Geconcentreerd; Ontsmettend; Milieuvriendelijk; Sneldrogend; Schuimend; Niet-giftig; Residuvrij; Streepvrije afwerking; Overig
en: Glass and surface cleaner features: Ammonia-free; Anti-static; Biodegradable; Concentrated; Disinfecting; Eco-friendly; Fast-drying; Foaming; Non-toxic; Residue-free; Streak-free finish; Other
nb: Funksjoner for glass- og overflaterens: Ammoniakkfri; Antistatisk; Biologisk nedbrytbar; Konsentrat; Desinfiserende; Miljøvennlig; Hurtigtørkende; Skummende; Ikke-giftig; Restfri; Stripefri finish; Annet
ru: Характеристики средства для стекла и поверхностей: Без аммиака; Антистатический эффект; Биоразлагаемое; Концентрированное; Дезинфицирующее; Экологичное; Быстросохнущее; Пенящееся; Нетоксичное; Не оставляет налета; Без разводов; Другое
fr: Caractéristiques du nettoyant pour vitres et surfaces: Sans ammoniaque; Antistatique; Biodégradable; Concentré; Désinfectant; Respectueux de l’environnement; Séchage rapide; Moussant; Non toxique; Sans résidu; Finition sans traces; Autre
hr-HR: Značajke sredstva za čišćenje stakla i površina: Bez amonijaka; Antistatički; Biorazgradivo; Koncentrat; Dezinfekcija; Ekološki prihvatljivo; Brzo sušenje; Pjenjenje; Netoksično; Bez ostataka; Završna obrada bez tragova; Ostalo